臺灣臺中地方法院刑事判決
110年度訴字第2180號
公  訴  人  臺灣臺中地方檢察署檢察官
被      告  陳勝杰




            王其然（原名王士彬）




            黃偉倫


上列被告因妨害秩序等案件，經檢察官提起公訴（110年度偵字
第11768號），本院判決如下：
    主    文
丁○○犯意圖供行使之用而攜帶兇器，在公共場所聚集三人以上下
手施強暴脅迫，因而致生公眾、交通往來之危險罪，處有期徒刑
捌月。
甲○○犯意圖供行使之用而攜帶兇器，在公共場所聚集三人以上下
手施強暴脅迫，因而致生公眾、交通往來之危險罪，處有期徒刑
捌月。扣案之折疊刀壹把沒收。
己○○犯意圖供行使之用而攜帶兇器，在公共場所聚集三人以上施
強暴脅迫在場助勢，因而致生公眾、交通往來之危險罪，處拘役
陸拾伍日，如易科罰金，以新臺幣壹仟元折算壹日。
    犯罪事實
一、丁○○於民國109年11月22日0時10分許，駕駛車牌號碼0000-0
    0號自用小客車（下稱A車）搭載甲○○、己○○、丙○○（丙○○由
    本院另行審理）、綽號「阿華」之男子（無證據證明為未成
    年）等人，行經臺中市西屯區臺灣大道與河南路口，適乙○○
    所駕駛車牌號碼000-0000號自用小客車（下稱B車）搭載庚○○、鐘士翔，及鄭景聰所駕駛車牌號碼000-0000號自用小客
    車（下稱C車）亦行經上揭路口，A車與B車因故發生行車糾
    紛，丁○○、甲○○、己○○與丙○○、「阿華」均明知上揭路口為
    公共場所、馬路要道且人車往來仍屬頻繁，若聚眾追打，將
    波及用路人及來往車輛，影響社會治安秩序及生公眾、交通
    往來之危險，丁○○、甲○○與丙○○竟當場共同基於在公共場所
    聚集三人以上下手實施強暴脅迫、傷害及毀損之犯意聯絡，
    由丁○○、甲○○先下車走至B車副駕駛座旁，甲○○並意圖供行
    使之用，持其所有客觀上可供兇器使用之摺疊刀1把，將手
    伸入B車副駕駛座車窗內，以摺疊刀架在庚○○脖子上，對庚○○恫稱：「在超啥小」之語，以此加害生命、身體之舉止恫
    嚇庚○○，復徒手毆打庚○○臉部，致庚○○受有傷害（傷害部分
    ，業據庚○○於偵查中撤回告訴），丙○○下車後，則走至B車
    駕駛座旁，將手伸入B車駕駛座車窗內，徒手毆打乙○○臉部
    ，並強令乙○○下車，以此強暴方式妨害乙○○駕駛車輛自由離
    去，待乙○○下車後，丙○○旋即沿路徒手追打乙○○，丁○○亦意
    圖供行使之用，返回A車拿取其所有客觀上可供兇器使用之
    黑色狼牙棒型手電筒，先敲擊B車之前擋風玻璃，致破損不
    堪使用後，足生損害於乙○○，隨即與丙○○一同追趕乙○○，2
    人分別徒手及以該狼牙棒型手電筒接續毆打乙○○，致乙○○受
    有頭皮1公分撕裂傷、頭部挫傷、腹壁擦傷、左側前臂挫傷
    、左側手部挫傷等傷害，己○○、「阿華」此時則基於在公共
    場所聚集三人以上實施強暴在場助勢之犯意，下車以一同移
    往丙○○、丁○○毆打乙○○處聚集之方式在旁助勢，其等即以此
    方式聚集三人以上下手實施強暴脅迫及助勢，因而致生公眾
    、該路段交通往來之危險，妨害公共秩序及公眾安寧。嗣員
    警接獲報案，循線通知甲○○、己○○及丙○○到案說明，並扣得
    上開摺疊刀1把，而查悉上情。
二、案經乙○○、庚○○訴由臺中市政府警察局第六分局報請臺灣臺
    中地方檢察署檢察官偵查起訴。
    理    由
一、證據能力部分：
    本案下列所引用被告丁○○、甲○○、己○○以外之人於審判外之
    陳述，並無符合刑事訴訟法第159條之1第1項規定之情形，
    且公訴人及被告丁○○、甲○○、己○○於本院依法調查上開證據
    之過程中，已明瞭其內容，足以判斷有無刑事訴訟法第159
    條第1項不得作為證據之情事，而皆未聲明異議，被告丁○○
    、甲○○、己○○於本院準備程序時，亦均表示同意有證據能力
    （見本院卷第86至89頁），本院審酌上開陳述作成時之情況
    ，並無違法取證之瑕疵，認以之作為證據為適當，揆諸刑事
    訴訟法第159條之5之規定及最高法院104年度第3次刑事庭會
    議決議之意旨，應具有證據能力。另卷附之非供述證據部分
    ，均不涉及人為之意志判斷，與傳聞法則所欲防止證人記憶
    、認知、誠信之誤差明顯有別，核與刑事訴訟法第159條第1
    項之要件不符。上開證據既無違法取得之情形，且經本院依
    法踐行調查證據程序，自應具有證據能力，合先敘明。
二、認定犯罪事實所憑之證據及理由：
(一)上開犯罪事實，經被告丁○○、甲○○於偵查、本院準備程序及
    審理時皆坦承不諱（見偵卷第289至293頁，本院卷第86頁、
    第120至121頁），核與被告己○○於警詢、同案被告丙○○於警
    詢、偵查、告訴人庚○○於警詢及偵查、告訴人乙○○、證人鄭
    景聰、鐘士翔於警詢時之供、證述相符（見偵卷第65至83頁
    、第101至105頁、第289至293頁），並有乙○○指認甲○○、丁○○、丙○○犯罪嫌疑人紀錄表、庚○○指認甲○○犯罪嫌疑人紀錄
    表、車牌號碼000-0000號、BAQ-0108號自小客車行車紀錄器
    錄影擷圖、臺中市沙鹿區東晉路等道路監視錄影擷圖、乙○○
    澄清綜合醫院中港分院診斷證明書(頭皮1公分撕裂傷、頭部
    挫傷、腹壁擦傷、左側前臂挫傷、左側手部挫傷)、詠駿汽
    車玻璃車牌號碼000-0000號自小客車維修估價單等在卷可參
    （見偵卷第113至119頁、第137至159頁、第163頁），復有
    扣案之折疊刀1把可佐，足認被告丁○○、甲○○前開任意性自
    白與事實相符，堪可採信。此部分事實，首堪認定。
(二)訊據被告己○○固坦承有於被告丁○○、甲○○、同案被告丙○○與
    告訴人乙○○、庚○○發生爭執時下車，惟否認有何在公共場所
    聚集三人以上實施強暴脅迫在場助勢之犯行，辯稱：伊原本
    在車上睡覺，想說為什麼這麼久了，車子都沒有動，才下車
    看一下，後來就回車上了，不知道被告丁○○、甲○○、同案被
    告丙○○下車做什麼事，沒有犯意聯絡及行為分擔等語。經查
    ：
　1.按在場助勢之人，係指在聚眾鬥毆之現場，並未下手施以強
    暴，而僅給予在場之人精神或心理上之鼓勵、激發或支援，
    因而助長聲勢之人而言。
　2.自前揭車牌號碼000-0000號、BAQ-0108號自小客車行車紀錄
    器錄影擷圖（見偵卷第145頁），可見告訴人乙○○遭被告丁○○及同案被告丙○○追打而往臺灣大道人行道後退、閃避時，
    確實尚有3名男子在後方朝告訴人乙○○逃逸方向移動尾隨。
    又告訴人乙○○於警詢時指稱：那臺車有人下車並拿折疊刀架
    在庚○○脖子上，用臺語對我們說：在超啥小，接著就有另1
    個人到駕駛座旁對我叫囂，並徒手打我的臉，再把我拖下車
    ，繼續打我，我只能一直後退，接著原先拿刀的人及其他3
    人也跑到駕駛座這一側，我見狀便跑向路旁，起初徒手打我
    的人及另1個拿狼牙棒的人有追過來繼續打我，我看到其他
    人也靠過來了，就沿臺灣大道的人行道一直往前跑，是鐘士
    翔開車過來接我，我才逃離現場。我有受傷，所駕車輛前擋
    風玻璃破碎及左前方A柱板金凹陷。只有2人打我，但後來到
    臺灣大道人行道時，其他3人也有追過來。編號5號（即同案
    被告丙○○）是毆打我並逼我下車的男子，編號3號（即被告
    丁○○）是拿手電筒狼牙棒攻擊我及毀損車輛之男子等語（見
    偵卷第65至70頁）；告訴人庚○○於警詢、偵查時均證稱：有
    1個人到駕駛座動手打乙○○，把他拖下車繼續打，其他人也
    上前要打乙○○，乙○○就一直往後退，最後跑到路旁，我看到
    3個人追過去，另外有2個人也慢慢走過去，其中1人走過去
    之前拿狼牙棒敲碎車子的前擋風玻璃，我就叫鐘士翔把車開
    過去找乙○○，把乙○○接走。編號1號（即被告甲○○）是拿折
    疊刀架住我的男子。己○○確實有下車追趕乙○○等語（見偵卷
    第71至74頁、第291頁）。核告訴人乙○○所述遭2人追打及其
    餘3人往其方向移動之情節與告訴人庚○○之證述一致，並與
    前揭車牌號碼000-0000號、BAQ-0108號自小客車行車紀錄器
    錄影擷圖內容相符，堪以採信。足認被告己○○於被告丁○○、
    同案被告丙○○在前開地點追打告訴人乙○○施以強暴脅迫之際
    ，確有一同移往丙○○、丁○○毆打告訴人乙○○處聚集之行為，
    當足認定。
　3.本案A車與B車因故發生行車糾紛，A車上之被告甲○○、丁○○
    及同案被告丙○○即分持可供兇器使用之折疊刀、狼牙棒型手
    電筒，在上開公共場所實施前揭強暴脅迫、傷害及毀損之行
    為，同為A車乘客之被告己○○於下車之際，當可親眼目睹而
    有所認識，其仍一同移往丙○○、丁○○追打告訴人乙○○處聚集
    ，所為應已達到給予在場之人精神或心理上之鼓勵、激發或
    支援，其主觀上已有意圖在公共場所聚集三人以上對他人施
    以強暴脅迫之認識及故意，客觀上並有在場助勢之行為無誤
    。被告己○○上開所辯，自不足採信。
(三)綜上所述，本件事證明確，被告丁○○、甲○○、己○○之犯行均
    堪認定，皆應依法論科。
三、論罪科刑：
(一)按刑法第150條係以「在公共場所或公眾得出入之場所有『聚
    集三人以上』之行為資為構成要件，即指行為人無論在何處
    （遠端或現場）、以何種聯絡形式（面談、電子通訊、網路
    或社群軟體等），或以主動與被動參與，抑或事前約定或臨
    時起意，而達三人以上之相聚集合之行為，均屬本條所稱聚
    集行為，但非指單純三人以上『同時在場』之客觀狀態而言。
    換言之，經由自己主動聯繫、邀約他人，或者自己受他人邀
    約、召喚後，彼等共同或分別前往同一公共或公眾得出入之
    場所，並匯聚一起，且集合人數達三人以上。又此行為人對
    於其等聚集行為中，主觀上對於將有實施強暴脅迫手段，亦
    應有認識，方足以成立此罪。次按刑法第150條第1項規定：
    「在公共場所或公眾得出入之場所聚集三人以上，施強暴脅
    迫者，在場助勢之人，處1年以下有期徒刑、拘役或10萬元
    以下罰金；首謀及下手實施者，處6月以上5年以下有期徒刑
    」；同條第2項則規定：「犯前項之罪，而有下列情形之一
    者，得加重其刑至二分之一：意圖供行使之用而攜帶兇器
    或其他危險物品犯之。因而致生公眾或交通往來之危險」
    ，該規定係就刑法第150條第1項之基本犯罪類型，參考我國
    實務常見之群聚鬥毆危險行為態樣，慮及行為人意圖供行使
    之用而攜帶兇器或者易燃性、腐蝕性液體，抑或於車輛往來
    之道路上追逐，對往來公眾所造成之生命身體健康等危險大
    增，破壞公共秩序之危險程度升高，而有加重處罰之必要，
    已就刑法第150條第1項犯罪類型變更之個別犯罪行為予以加
    重，而成另一獨立之罪名，應屬於刑法分則加重之性質。又
    刑法第150條第2項並無將加重條件排除在共同正犯之外之意
    ，是以，該條第1項所規定之「首謀」、「下手實施」、「
    在場助勢」此三種態樣彼此間雖無成立共同正犯之餘地，惟
    如聚集三人以上在公共場所或公眾得出入之場所施暴時，無
    論是「首謀」、「下手實施」或「在場助勢」者中之何者攜
    帶兇器或其他危險物品，均可能因相互利用兇器或其他危險
    物品，造成破壞公共秩序之危險程度升高，均應認該當於加
    重條件。
(二)本案被告丁○○、甲○○與同案被告丙○○因行車糾紛，在臺中市
    西屯區臺灣大道與河南路口匯聚一起，該路段為供公眾通行
    、車輛往來之道路，自屬公共場所，且自車牌號碼000-0000
    號、BAQ-0108號自小客車行車紀錄器錄影擷圖可知，斯時仍
    有其他人車正往來通行。又扣案之折疊刀為金屬材質、質地
    堅硬，刀柄長約10公分、刀刃長約9公分乙情，經本院當庭
    勘驗無訛（見本院卷第117頁），另狼牙棒型手電筒長約20
    至30公分，金屬材質，有相當重量乙節，則經被告丁○○供承
    在卷（見本院卷第121頁），且可敲破汽車之擋風玻璃，足
    認上開物品皆屬可對於人之生命、身體、財產造成危害而可
    作為兇器使用之物。則被告丁○○、甲○○與同案被告丙○○分持
    摺疊刀對告訴人庚○○施以恫嚇、持狼牙棒型手電筒敲擊B車
    之前擋風玻璃致令不堪用、喝令告訴人乙○○下車、追趕並以
    徒手及持狼牙棒型手電筒毆打告訴人乙○○成傷，以此等強暴
    脅迫方法妨害告訴人乙○○駕駛車輛自由離去，顯已在公共場
    所下手實施強暴脅迫行為，其等所為將造成公眾或他人之危
    害、恐懼，實已對公眾造成生命、身體之危險，並對公共秩
    序有顯著危害，且可認其等於聚集過程中，主觀上已有將對
    他人施以強暴之認識或故意甚明。是核被告丁○○、甲○○所為
    ，均係犯刑法第150條第2項第1款、第2款及同條第1項後段
    之意圖供行使之用而攜帶兇器，在公共場所聚集三人以上下
    手施強暴脅迫，因而致生公眾或交通往來之危險罪、同法第
    277條第1項之傷害罪及同法第354條毀損罪；被告己○○所為
    則係犯第150條第1項前段、第2項第1款、第2款之意圖供行
    使之用而攜帶兇器，在公共場所聚集三人以上施強暴脅迫在
    場助勢，因而致生公眾、交通往來之危險罪。
(三)復按共犯在學理上，有「任意共犯」與「必要共犯」之分，
    前者指一般原得由1人單獨完成犯罪而由2人以上共同實施之
    情形，當然有刑法總則共犯規定之適用；後者係指須有2人
    以上之參與實施始能成立之犯罪而言。且「必要共犯」依犯
    罪之性質，尚可分為「聚合犯」與「對向犯」，其2人以上
    朝同一目標共同參與犯罪之實施者，謂之「聚合犯」，如刑
    法分則之公然聚眾施強暴、脅迫罪、參與犯罪結社罪等是，
    因其本質上即屬共同正犯，故除法律依其首謀、下手實施或
    在場助勢等參與犯罪程度之不同，而異其刑罰之規定時，各
    參與不同程度犯罪行為者之間，不能適用刑法總則共犯之規
    定外，其餘均應引用刑法第28條共同正犯之規定。又關於犯
    意聯絡，不限於事前有所協議，其於行為當時，基於相互之
    認識，以共同犯罪之意思參與者，亦無礙於共同正犯之成立
    。且數共同正犯之間，原不以直接發生犯意聯絡者為限，即
    有間接之聯絡者，亦包括在內。是被告丁○○、甲○○、同案被
    告丙○○間就前揭意圖供行使之用而攜帶兇器，在公共場所聚
    集三人以上下手施強暴脅迫、傷害及毀損之犯行；被告己○○
    與「阿華」就前揭意圖供行使之用而攜帶兇器，在公共場所
    聚集三人以上施強暴脅迫在場助勢，因而致生公眾、交通往
    來之危險之犯行，彼此間具有犯意聯絡及行為分擔，應分論
    以共同正犯。
(四)被告丁○○、甲○○及同案被告丙○○於上開時間、地點，分徒手
    及持狼牙棒型手電筒毆打、追打告訴人乙○○之行為，係基於
    單一之犯意，於密接之時間、地點實行，侵害同一法益，依
    一般社會健全觀念難以強行分開，各行為之獨立性極為薄弱
    ，應評價為接續犯，而論以一傷害罪。
(五)被告丁○○、甲○○所犯意圖供行使之用而攜帶兇器，在公共場
    所聚集三人以上下手施強暴脅迫，因而致生公眾、交通往來
    之危險、傷害及毀損等罪，有實行行為局部同一之情形，為
    想像競合犯，應依刑法第55條規定，從一重依刑法第150條
    第2項第1款、第2款及同條第1項後段之意圖供行使之用而攜
    帶兇器，在公共場所聚集三人以上下手施強暴脅迫，因而致
    生公眾或交通往來之危險罪論處。　　
(六)又刑法第150條第1項之罪，係為保護社會整體秩序、安全，
    屬於國家法益，並非個人法益，縱行為人施以強暴脅迫之客
    體有數人，惟侵害國家法益仍屬單一，僅成立單純一罪，故
    本案遭強暴脅迫之客體雖有告訴人乙○○、庚○○2人，然被告
    丁○○、甲○○所犯之上開意圖供行使之用攜帶兇器，在公共場
    所聚集三人以上下手施強暴脅迫，因而致生公眾或交通往來
    之危險罪，被告己○○所犯上開意圖供行使之用而攜帶兇器，
    在公共場所聚集三人以上施強暴脅迫在場助勢，因而致生公
    眾、交通往來之危險罪，均僅成立單純一罪。
(七)另刑法第150條第1項之罪所稱之施強暴脅迫者，已包括強暴
    、脅迫或強制等一切不法手段在內，於妨害公共秩序之接續
    過程中，所為之強制等強暴脅迫行為，應屬刑法第150條第1
    項之部分行為，不再另論刑法第304條第1項之強制罪、同法
    第305條之恐嚇危害安全罪。公訴意旨認被告丁○○、甲○○所
    為尚應論以刑法第304條第1項之強制罪、同法第305條之恐
    嚇危害安全罪，並與刑法第150條第1項後段之罪具有想像競
    合犯之裁判上一罪關係等語，容有誤會。
(八)被告丁○○、甲○○分別攜帶狼牙棒型手電筒、折疊刀等兇器，
    在人車往來頻繁之馬路要道上為前開強暴脅迫之行為，嚴重
    影響人民安寧及危害公共秩序，被告己○○則在旁助勢，並因
    而致生公眾、交通往來之危險，自皆有加重其刑之必要，爰
    對被告丁○○、甲○○、己○○均依刑法第150條第2項之規定加重
    其刑。
(九)爰以行為人之責任為基礎，審酌被告丁○○前有毒品、傷害詐
    欺，被告甲○○前有槍砲，被告己○○前有公共危險、妨害公務
    等前案素行，其中被告丁○○所犯毒品案件，經本院以107年
    度聲字第5635號裁定定應執行有期徒刑4月確定後，於108年
    4月8日易科罰金執行完畢，被告甲○○所犯槍砲案件，經本院
    以101年度訴字第1095號判處有期徒刑5年2月，併科罰金新
    臺幣（下同）10萬元確定，所處有期徒刑部分於105年12月2
    日假釋付保護管束出監（105年12月2日起至106年3月11日尚
    須執行罰金易服勞役部分，嗣於106年2月10日易服勞役改繳
    罰金出監），於106年12月3日假釋期滿未經撤銷，視為執行
    完畢等情，有臺灣高等法院被告前案紀錄表在卷可參。而被
    告丁○○、甲○○因認與告訴人乙○○、庚○○發生行車糾紛，不思
    循理性方式或合法途徑處理，竟與同案被告丙○○分持兇器在
    公共場所聚集三人以上下手施上開強暴脅迫、傷害及毀損之
    暴行，被告己○○則趨前聚集在旁助勢，除對公共秩序及公眾
    或他人安寧造成危害，並致告訴人乙○○受有前揭傷害及財物
    損失之犯罪危害程度，又考量被告丁○○、甲○○、己○○前揭各
    自參與及實施之犯罪程度及態樣，另被告丁○○、甲○○犯後坦
    承犯行，被告己○○否認犯行，均已與告訴人庚○○調解成立，
    賠償損害（見偵卷第302之1至302之2頁），然未與告訴人乙○○和解或賠償損失之態度，暨其等各自陳明之教育程度、職
    業經歷及家庭生活狀況（見本院卷第123頁）等一切情狀，
    分別量處如主文所示之刑，並就被告己○○部分諭知易科罰金
    折算標準，以資警懲。
四、扣案之折疊刀1把為被告甲○○所有，供本案犯罪所用之物，
    經其供明在案（見本院卷第117頁），爰依刑法第38條第2項
    前段之規定，宣告沒收。至被告丁○○持犯本案犯罪所用之狼
    牙棒型手電筒，固為其所有之犯罪工具，然並未扣案，且無
    證據證明為違禁物，被告丁○○復供稱已經壞掉、丟棄了（見
    本院卷第121頁），對之宣告沒收，可認欠缺刑法上之重要
    性，應無開啟助益甚微之沒收或追徵程序而過度耗費司法資
    源之必要，爰依刑法第38條之2第2項規定，不予宣告沒收或
    追徵。
五、不另為無罪諭知部分：
(一)公訴意旨另略以：被告己○○係與被告丁○○、甲○○、同案被告
    丙○○共同基於傷害之犯意聯絡，而下車一同追上前，在旁助
    勢。因認被告己○○亦涉有刑法第277條第1項之傷害罪嫌等語
    。
(二)訊據被告己○○否認與被告丁○○、甲○○、同案被告丙○○有何傷
    害之犯意聯絡及行為分擔。而告訴人乙○○於警詢時指稱：除
    穿白色外套、夾腳拖（即同案被告丙○○）及穿黑色有圖案T-
    shirt持狼牙棒的人（即被告丁○○）外，其他3人沒有動手打
    我，但到臺灣大道的人行道時，其他3人也有追過來，有意
    圖要打我等語（見偵卷第68頁），足認被告己○○並無傷害告
    訴人乙○○之行為分擔。另依前揭告訴人乙○○所證：另外有2
    個人即被告己○○及「阿華」只是慢慢移往丙○○、丁○○毆打告
    訴人乙○○處聚集之情節觀之，固可認被告己○○除有提供精神
    或心理上之鼓勵、激發或支援，而在場助勢之主觀認識及客
    觀行為，然其是否亦有共同傷害告訴人乙○○之犯意聯絡，顯
    有可疑。是以，本案依檢察官提出之證據及其指出之證明方
    法，對於公訴意旨所指被告己○○涉有共同傷害罪嫌部分，仍
    存有合理懷疑，尚未達於通常一般之人均不致有所疑義，而
    得確信其為真實之程度，本院自無從形成被告己○○有該犯行
    之確信，本應為其無罪之諭知，然公訴意旨所指被告己○○此
    部分犯行，與其前揭經本院論罪科刑之犯罪事實欄所載犯行
    間，具有想像競合犯之裁判上一罪關係，爰不另為無罪之諭
    知。
據上論斷，應依刑事訴訟法第299條第1項前段，刑法第28條、第
150條第1項前段、後段、第2項第1款、第2款、第277條第1項、
第354條、第55條、第41條第1項前段、第38條第1項第2款，刑法
施行法第1條之1第1項，判決如主文。
本案經檢察官潘曉琪提起公訴，檢察官戊○○到庭執行職務。
中　　華　　民　　國　　111 　年　　 5　　月　　26　　日
                  刑事第十四庭  審判長法  官  黃司熒
                                      法  官  田雅心
　　　　　　　　　　　　　　　　　　　法　官　江健鋒
以上正本證明與原本無異。
如不服本判決，應於收受本判決後20日內向本院提出上訴書狀，
其未敘述上訴理由者，並得於提起上訴後20日內向本院補提理由
書狀（均須按他造當事人之人數附繕本）「切勿逕送上級法院」
。
告訴人或被害人對於判決如有不服，具備理由請求檢察官上訴者
，其上訴期間之計算係以檢察官收受判決正本之日期為準。
                                      書記官　呂偵光
中　　華　　民　　國　　111 　年　　 5　　月　　26　　日

附錄本案論罪科刑法條全文：
中華民國刑法第150條：
在公共場所或公眾得出入之場所聚集三人以上，施強暴脅迫者，
在場助勢之人，處1年以下有期徒刑、拘役或10萬元以下罰金；
首謀及下手實施者，處6月以上5年以下有期徒刑。
犯前項之罪，而有下列情形之一者，得加重其刑至二分之一：
一、意圖供行使之用而攜帶兇器或其他危險物品犯之。
二、因而致生公眾或交通往來之危險。
　　
中華民國刑法第277條：
傷害人之身體或健康者，處5年以下有期徒刑、拘役或50萬元以
下罰金。
犯前項之罪因而致人於死者，處無期徒刑或7年以上有期徒刑；
致重傷者，處3年以上10年以下有期徒刑。

中華民國刑法第354條：
毀棄、損壞前二條以外之他人之物或致令不堪用，足以生損害於
公眾或他人者，處2年以下有期徒刑、拘役或1萬5000元以下罰金
。